臺灣臺南地方法院刑事判決　　　　　　 95年度交易字第133號
公　訴　人　臺灣臺南地方法院檢察署檢察官
被　　　告　乙○○
上列被告因公共危險案件，經檢察官提起公訴（95年度偵字第
15025號），被告就犯罪事實為有罪之陳述，經本院裁定進行簡
式審判程序，本院判決如下：
    主  文
乙○○服用酒類，不能安全駕駛動力交通工具而駕駛，累犯，處
有期徒刑捌月。
    事  實
一、乙○○曾因殺人未遂、妨害自由、毀棄損壞、妨害家庭罪等
    案件，經法院分別判處有期徒刑10年、5月、5月、10月確定
    ，並定其應執行有期徒刑11年確定，嗣於91年9月14日執行
    完畢出監（構成累犯）。其復曾於92年間，因酒醉駕車之公
    共危險案件，經本院（勤股承辦）以92年度南交簡字第1137
    號刑事簡易判決判處罰金1萬8千元確定，於93年7月23 日罰
    金易服勞役期滿出監；又因酒醉駕車之公共危險案件，經本
    院（洪股承辦）以94年度交簡字第1690號刑事簡易判決判處
    罰金2萬元確定，於95年4月14日繳清罰金執行完畢；於95年
    5月間，再因酒醉駕車之公共危險案件，甫經本院（宇股承
    辦）以95年度交簡字第1324號刑事簡易判決判處有期徒刑4
    月，並於95年7月27日確定（嗣於96年3月11日執行完畢）（
    以上3件公共危險案件均未構成累犯）。詎乙○○猶不知悔
    改，再於95年9月23日18時許，在臺南市○○區○○街282巷
    21號住處，獨自一人飲用瓶裝蔘茸大鵰藥酒約三分之一瓶後
    ，已達不能安全駕駛動力交通工具之程度，仍罔顧大眾行車
    之安全，駕駛牌照號碼RV3-217號輕型機車外出尋友，於同
    日19時7分許行經臺南市○區○○路4段5號前時，不慎與于
    士舜所駕駛之5W-6335號自用小客車發生擦撞，嗣經警實施
    酒精呼氣濃度測試，經測試結果其吐氣所含酒精成份高達每
    公升0.56毫克，已達不能安全駕駛動力交通工具之程度。
二、案經臺南市警察局第五分局報請臺灣臺南地方法院檢察署檢
    察官偵查起訴。
    理  由
一、本件係經被告乙○○於準備程序當庭表示認罪，而經本院裁
    定以簡式審判程序加以審理，則依據刑事訴訟法第273條之2
    、同法第159條第2項之規定，不適用傳聞法則有關限制證據
    能力之相關規定，合先敘明。
二、上揭犯罪事實，業據被告乙○○於本院審理時坦承不諱，核
    與于士舜於警詢時所述之情節相符，並有酒精測定紀錄表、
    測試觀察紀錄表、道路交通事故紀錄表、道路交通事故現場
    勘驗圖各1份附卷可資佐證。
三、按汽車駕駛人飲用酒類或其他類似物後其吐氣所含酒精濃度
    超過每公升0.25毫克或血液中酒精濃度超過百分之0.05者，
    不得駕車，道路交通安全規則第114條第2款定有明文。又刑
    法第185條之3規定所稱之「不能安全駕駛」，係屬抽象危險
    犯，並不以發生具體危險為必要，對於飲酒後呼氣酒精濃度
    已達每公升0.55毫克者，肇事率為一般正常人之10倍，認為
    已達不能安全駕車之標準，此業經法務部88年5月18日以法
    88檢字第001669號函公告週知。被告酒後駕車，經測得其呼
    氣酒精濃度高達每公升0.56毫克，其肇事率為一般正常人之
    10倍，足見被告駕車肇事之危險性甚高，其已達不能安全駕
    駛動力交通工具之情狀甚明。綜上所述，事證明確，被告之
    犯行洵堪認定。
四、核被告乙○○所為，係犯刑法第185條之3之公共危險罪。又
    被告曾因殺人未遂、妨害自由、毀棄損壞、妨害家庭罪等案
    件，經法院分別判處有期徒刑10年、5月、5月、10月確定，
    並定其應執行有期徒刑11年確定，嗣於91年9月14日執行完
    畢出監之事實有臺灣高等法院被告前案紀錄表在卷可憑，其
    於執行完畢後5年之內，故意再犯本件有期徒刑以上之罪，
    為累犯，應依刑法第47條第1項之規定加重其刑。審酌被告
    犯罪之動機（嗜酒）、品行不佳（有上開犯罪之前科）、生
    活狀況普通、智識程度為國中肄業，其曾於92年間，因酒醉
    駕車之公共危險案件，經本院（勤股承辦）以92年度南交簡
    字第1137號刑事簡易判決判處罰金1萬8千元確定，於93年7
    月23日罰金易服勞役期滿出監；又因酒醉駕車之公共危險案
    件，經本院（洪股承辦）以94年度交簡字第1690號刑事簡易
    判決判處罰金2萬元確定，於95年4月14日繳清罰金執行完畢
    ；於95年5月間，再因酒醉駕車之公共危險案件，甫經本院
    （宇股承辦）以95年度交簡字第1324號刑事簡易判決判處有
    期徒刑4月，於95年7月27日確定（嗣於96年3月11日執行完
    畢）（以上3件公共危險案件均未構成累犯），仍不知悔改
    ，顯然其觀念偏差，不認為酒醉駕車係足以釀成生命、財產
    重大危害之非行，其經多次判刑仍屢犯不改而無視於公共之
    行車安全，欲期待其自律改過之可能性甚低，罰金刑及得易
    科罰金之短期自由刑均無法對其產生警惕、悔改之作用，自
    應以他律之自由刑促其改進，以免日後危害社會大眾之行車
    安全，爰判處如主文所示之刑，以示懲儆。
據上論斷，應依刑事訴訟法第273條之1第1項、第299條第1項前
段，刑法第185條之3、第47條第1項前段，刑法施行法第1條之1
，判決如主文。
本案經檢察官甲○○到庭執行職務
中　　華　　民　　國　　96　　年　　5　　月　　24　　日
　　　　　　　　　  交通法庭    法　官　林勝利
以上正本證明與原本無異。
如不服本判決，應於判決送達後10日內，向本院提出上訴狀。
　　　　　　　　　　　　　 　 　書記官　陳金堂
中　　華　　民　　國　　96　　年　　5　　月　　24　　日
附錄本案論罪科刑法條全文：
中華民國刑法第185條之3
服用毒品、麻醉藥品、酒類或其他相類之物，不能安全駕駛動力
交通工具而駕駛者，處1年以下有期徒刑、拘役或3萬元以下罰金
。
